臺灣苗栗地方法院民事裁定
111年度監宣字第156號
聲  請  人  古琇丹  

相  對  人  古秋岐  


關  係  人  古岑愉  


上列聲請人聲請改定監護人等事件，本院裁定如下：
    主  文
一、選定聲請人古琇丹（民國00年0月0日生，身分證統一編號：
    Z000000000號）為受監護宣告之人古秋岐（民國00年0月0日
    生，身分證統一編號：Z000000000號）之監護人。
二、指定關係人古岑愉（民國00年0月00日生，身分證統一編號
    ：Z000000000號）為會同開具財產清冊之人。
三、程序費用由受監護宣告之人古秋岐負擔。
    理  由
一、按民法總則中華民國97年5月2日修正之條文施行前，已為禁
    治產宣告者，視為已為監護宣告，於修正施行後，適用修正
    後之規定，民法總則施行法第4條第2項定有明文。次按監護
    人死亡、經法院許可辭任或有民法第1096條各款情形之一，
    且受監護人無民法第1094條第1項之監護人者，法院得依受
    監護人、第1094條第3項聲請權人之聲請或依職權，另行選
    定適當之監護人，民法第1106條第1項定有明文。又法院為
    監護之宣告時，應依職權就配偶、四親等內之親屬、最近一
    年有同居事實之其他親屬、主管機關、社會福利機構或其他
    適當之人選定一人或數人為監護人，並同時指定會同開具財
    產清冊之人，民法第1111條第1項亦定有明文。再按法院另
    行選定監護人確定前，由當地社會福利主管機關為其監護人
    。法院選定監護人時，應依受監護宣告之人之最佳利益，優
    先考量受監護宣告之人之意見，審酌一切情狀，並注意下列
    事項：一、受監護宣告之人之身心狀態與生活及財產狀況。
    二、受監護宣告之人與其配偶、子女或其他共同生活之人間
    之情感狀況。三、監護人之職業、經歷、意見及其與受監護
    宣告之人之利害關係。四、法人為監護人時，其事業之種類
    與內容，法人及其代表人與受監護宣告之人之利害關係，民
    法第1111條之1定有明文。
二、本件聲請意旨略以：聲請人古琇丹為相對人古秋岐之妹，相
    對人前經本院以90年度禁字第35號民事裁定宣告為禁治產之
    人，依法由其母即古林松妹擔任監護人，嗣古林松妹於民國
    103年1月5日死亡，為維護相對人之最佳利益，爰依法請求
    改定聲請人古琇丹擔任相對人之監護人，並指定關係人古岑
    愉即相對人姊姊為會同開具財產清冊之人等語。
三、經查，聲請人主張上揭事實，業據其提出戶籍謄本、除戶謄
    本、相對人之身心障礙證明、親屬系統表及同意書等件為憑
    ，並經本院依職權核閱本院90年度禁字第35號民事裁定無誤
    ，堪信聲請人主張為真實。次查，相對人父母均已死亡，相
    對人之子古勝東於出生滿月後即失蹤，有除戶謄本及苗栗縣
    警察局頭份分局斗坪派出於85年7月30日受(處)理失蹤人口
    案件證明單可資參照。審酌聲請人為相對人之妹，為相對人
    最近之親屬，且相對人之親屬均同意由聲請人擔任相對人之
    監護人，由關係人擔任會同開具財產清冊之人。是由聲請人
    任受監護宣告人之監護人，應符合受監護宣告人古秋岐之最
    佳利益，爰依法改定聲請人古琇丹為受監護宣告之人古秋岐
    之監護人。另本院審酌關係人古岑愉為受監護宣告人古秋岐
    之姊姊，其同意擔任本件會同開具財產清冊之人，爰依法指
    定關係人古岑愉為會同開具財產清冊之人。又聲請人應依民
    法第1113條準用同法第1099條之規定，對於受監護宣告人之
    財產，儘速會同關係人古岑愉於2個月內開具財產清冊並陳
    報法院，併此敘明。
中　　華　　民　　國　　111 　年　　9 　　月　　28　　日
               家事法庭  法　　　官  李太正
以上正本係照原本作成。
如對本裁定抗告，須於裁定送達後10日之不變期間內，向本院提
出抗告狀，並繳納抗告費新臺幣1,000元。
中　　華　　民　　國　　111 　年　　9 　　月　　28　　日
                         書　記　官　陳明芳